SOBRE MI

Soy un programador con solidos conocimientos en NodeJS y ReactJS con más de 4 años desarrollado aplicaciones en Javascript. Mis principales pasiones son la tecnologia y la mejora continua. Me encanta aportar soluciones creativas y eficientes. En la actualidad, estoy buscando un nuevo desafío profesional que me permita poner a prueba mis conocimientos y contribuir al crecimiento y desarrollo de nuevas funcionalidades.

HABILIDADES

- ReactJS | NextJS
- Express | NestJS
- React Query | Zustand
- Javascript | Typescript
- GIT | GITHUB
- HTML | CSS | SASS
- MySQL | PostgreSQL
- MongoDB
- Sequelize | Prisma
- Docker | Docker-compose

CONTACTO

Email LautaroSaezDev@gmail.com

Linked In linkedin.com/in/lautaroasaez/

LAUTARO SAEZ

Backend Developer

EXPERIENCIA LABORAL

Doppler Solutions | Marzo 2022-Actualidad

Software Engineer

- Diseñé e implementé una aplicación web utilizando ReactJS y NestJS para automatizar el proceso de creación de informes de velocidad.
- Mejorar la eficiencia del procesos internos.
- He sido responsable de realizar el seguimiento de la incorporación de nuevas funcionalidades y de solucionar problemas, lo que ha ayudado a mantener la aplicación actualizada.

ICARO | Octubre 2022 - Actualidad

Docente curso Full-stack

- Imparto clases sobre HTML, CSS, JS y MySQL, además de enseñar Vanilla JS, ReactJs y Express.
- Refino contenido en reuniones semanales y abordo desafíos con el equipo educativo.
- Guío a los estudiantes transmitiendo pasión por el desarrollo y la tecnología.

EDUCACIÓN

2015-Actualidad
Universidad Nacional del Comahue
Ingenieria Eletronica

2018-Actualidad Autodidacta

IDIOMAS

- Español Nativo
- Inglés Intermedio